【裁判字號】    95,訴,11
【裁判日期】    950530
【裁判案由】    毒品危害防制條例
【裁判全文】
臺灣臺北地方法院刑事判決                95年度訴字第11號
公  訴  人  臺灣臺北地方法院檢察署檢察官
被      告  乙○○
上列被告因毒品危害防制條例案件，經檢察官提起公訴（94年度
毒偵字第3937號），及移送併辦 (95年度毒偵字第820號)，經被
告於準備程序中就被訴事實為有罪之陳述，本院合議庭裁定以簡
式審判程序審理，判決如下：
    主  文
乙○○連續施用第一級毒品，累犯，處有期徒刑拾月；扣案如附
表編號二(1)所示之第一級毒品海洛因均收銷燬之。又連續施用第
二級毒品，累犯，處有期徒刑伍月；扣案如附表編號一(1)、編號
二(2)所示之第二級毒品安非他命均沒收銷燬之，附表編號一(2)所
示之物沒收。應執行有期徒刑壹年貳月。扣案如附表編號二(1)所
示之第一級毒品海洛因、附表編號一(1)、編號二(2)所示之第二級
毒品安非他命均沒收銷燬之；附表編號一(2)所示之物均沒收。
    事  實
一、乙○○曾因施用毒品案件，經裁定令入勒戒、戒治處所，執
    行觀察勒戒、強制戒治，嗣停止戒治付保護管束，於民國91
    年5月10日強制戒治期滿結案。另因犯持有第一級毒品罪及
    施用第二級毒品罪，經法院分別判處有期徒刑三月、四月，
    並定其執行刑為有期徒刑六月，於93年6月1日縮刑期滿執行
    完畢。仍未知悔改，復於前開強制戒治期滿後五年內，另基
    於施用第一級毒品海洛因及第二級毒品安非他命之概括犯意
    ，於94年6月19日在台北市○○街5號上華旅棧503室內，分
    別以摻入香菸中吸用之方式施用第一級毒品海洛因，及以點
    火燒烤產生氣體之方式施用第二級毒品安非他命；而為警於
    94 年6月20日上午11時50分在上址為警查獲，並扣得乙○○
    所有如附表編號一所示之毒品及安非他命吸食器。詎乙○○
    於94年6月20日具保後，仍不思改過，又分別基於上述施用
    第一級、第二級毒品之概括犯意，陸續在其台北市○○區○
    ○街312號2樓住處，分別施用第一級毒品海洛因及第二級毒
    品安非他命。嗣復於95年3月2日在上址住處，施用第一級毒
    品海洛因及第二級毒品安非他命後，於95年3月3日在台北市
    中山區○○○路119巷口為警查獲，扣得附表編號二所示之
    毒品，並採尿送驗，始查知上情。
二、案經台北縣政府警察局板橋分局報請台灣台北地方法院檢察
    署檢察官偵查起訴，及台北市政府警察局中山分局報請偵查
    後，移送併辦。
    理  由
一、本件被告乙○○所犯施用第一級毒品及施用第二級毒品罪，
    均非死刑、無期徒刑、最輕本刑為3年以上有期徒刑之罪，
    亦非高等法院管轄第一審案件，於準備程序中，被告先就被
    訴事實為有罪之陳述，經告知被告簡式審判程序之旨，並聽
    取檢察官、被告之意見後，本院合議庭裁定由受命法官進行
    簡式審判程序，是本件之證據調查，依刑事訴訟法第273 條
    之2規定，不受同法第159條第1項、第161條之2、第161條之
    3、第163條之1及第164條至第170條規定之限制，合先敘明
    。
二、上揭事實，業據被告於警詢、偵查、本院準備程序及審理時
    坦承不諱；且被告為警於94年6月20日、95年3月3日為警查
    獲後採集之尿液經檢驗結果，均呈安非他命類及鴉片類陽性
    反應，此分別有94年8月11日、95年3月23日台灣檢驗科技股
    份有限公司濫用藥物尿液檢驗報告（分別附於94年度毒偵字
    第3937號偵查卷第3頁、本院卷內台北市政府警察局中山分
    局95年3月30日北市警中分刑字第09531616300號函後）在卷
    可按。且附表編號一(1)所示之透明結晶經檢驗後，呈甲基安
    非他命陽性反應，有台灣檢驗科技股份有限公司濫用藥物檢
    驗報告在卷可按（附於94年度毒偵字第3937號偵查卷第4頁
    ）；附表編號二所示之物，分別係海洛因及安非他命成分，
    亦有台北市政府警察局中山分局查獲涉嫌毒品危害防制條例
    毒品初步鑑驗報告書（附於95年度毒偵字第820號偵查卷第
    23 、24頁）、法務部調查局調科壹字第020007952號鑑定通
    知書（附於本院卷內台北地方法院檢察署95年5月11日甲○
    大秋95毒偵820字第31042號函後）在卷可考；並有附表所示
    之毒品及吸食器扣案可資佐證。核與被告前開任意性自白均
    相符合，堪信為真實。查被告曾因施用毒品案件，經裁定令
    入勒戒、戒治處所，執行觀察勒戒、強制戒治，嗣停止戒治
    付保護管束，於民國91年5月10日強制戒治期滿結案；有台
    灣高等法院被告前案紀錄表在卷可按。綜上所述，本件事證
    明確，被告於經強制戒治執行後，五年內再犯本件施用第一
    、二級毒品之犯行，堪以認定。
三、按海洛因、安非他命為毒品危害防制條例第2條第2項第1款
    、第2款明定之第一、二級毒品，不得持有及施用。核被告
    所為，係犯毒品危害防制條例第10條第1項、第2項之施用第
    一級毒品及施用第二級毒品罪。被告施用毒品海洛因、安非
    他命前後持有毒品之低度行為，各為其施用之高度行為所吸
    收，均不另論罪。被告連續多次施用第一級毒品海洛因、第
    二級毒品安非他命之犯行，分別均時間緊接，犯意概括，所
    犯構成要件相同，為連續犯，各依法以一連續施用第一、二
    級毒品罪論處，並加重其刑。公訴人雖未論及被告於94年6
    月20日以後之連續施用第一、二級毒品犯行，然該部分事實
    與起訴部分均有連續犯之裁判上一罪關係，為起訴效力所及
    ，本院自應予審究，附此說明。查被告曾犯持有第一級毒品
    罪及施用第二級毒品罪，經法院分別判處有期徒刑三月、四
    月，並定其執行刑為有期徒刑六月，於93年6月1日縮刑期滿
    執行完畢，有台灣高等法院被告前案紀錄表在卷可按，其於
    五年之內，再犯本件法定本刑為有期徒刑以上之二罪，均為
    累犯，各依法遞加重其刑。又被告所犯二罪之犯意各別，行
    為互殊，應分論併罰。爰審酌被告曾犯施用毒品罪而觸法，
    並經觀察勒戒、強制戒治處分，對於施用毒品之危害及其違
    法性，當應有強烈且明確之體認，詎自制力薄弱，漠視法令
    禁制而連續犯本案，顯未知改過，惟犯後已坦承犯行，態度
    尚稱良好，輔以其犯罪之手段、智識程度、所生危害等一切
    情狀，分別量處如主文所示之刑，並定其應執行之刑。
四、扣案如附表編號一(1)、編號二(1)(2)所示之物，分別係被告犯
    施用第一、二級毒品罪所持有之第一、二級毒品，依毒品危
    害防制條例第18條第1項前段規定，沒收銷燬之；至附表編
    號一(2)所示之吸食器，係被告所有，為供其施用第二級毒品
    所用之器具，此據被告供述明確，性質上又非專供施用毒品
    所用之物，爰依刑法第38條第1項第2款宣告沒收。
據上論斷，應依刑事訴訟法第273條之1第1項、第299條第1項前
段、毒品危害防制條例第10條第1項、第2項、第18條第1項前段
、刑法第11條、第56條、第47條、第38條第1項第2款、第51條第
5款，判決如主文。
本案經檢察官張智堯到庭執行職務
中    華    民    國    95    年    5     月    30    日
                  刑事第十三庭  法  官 朱瑞娟
以上正本證明與原本無異。
如不服本判決，應於判決送達後10日內，向本院提出上訴狀。
                                書記官 謝韻華
中    華    民    國    95    年    6     月    1     日
附表編號查獲時間扣案物品
一、94年6月20日   (1)第二級毒品安非他命
                    （淨重拾陸點捌伍公克，鑑驗使用零點零
                    貳參公克；驗餘淨重拾陸點捌貳柒公克）
                  (2)安非他命吸食器壹個
二、95年3月3日    (1)第一級毒品海洛因淨重零點貳貳公克
                  (2)第二級毒品安非他命淨重零點壹公克
附錄本案所犯法條全文
毒品危害防制條例第10條
施用第一級毒品者，處 6 月以上 5 年以下有期徒刑。
施用第二級毒品者，處 3 年以下有期徒刑。


司法院資訊處製作；財團法人民間司法改革基金會備份。
